---
title: "Atividade Final - Estudos Avançados de Metodologia de Pesquisa"
author: "Ana Cristina, Christian Brandão, Renato Lira e Victor Santana"
date: '2022-11-23'
output: html_document
---
```{r}
knitr::opts_chunk$set(echo = TRUE, warning = FALSE, message = FALSE)
```

#### ATIVIDADE FINAL (ex_49): PROJETO DE DADOS

#### Questões:

#### 1) Elaboração do Canvas de Projetos de Dados

#### 2) Implementação do Canvas de Projetos de Dados, com criação do código (script).

#### 3) Disponibilização dos resultados em rmarkdown e do código no github.

#### De acordo com a Questão 1), prosseguimos, agora, para a implementação do Canvas do Projeto de Dados, com a criação do código e disponibilização em Rmarkdown e na página aberta do github.

#### O primeiro passo é carregar os pacotes necessários, que será feito em seguida.

```{r setup, include=FALSE}

pacman::p_load(dplyr, ggplot2, data.table, gridExtra, readr)

```

#### Utilizando esses pacotes, inicialmente carregaremos a Base de Dados Escolhida, que é a dos Pedidos de Acesso à Informação em Recife para o ano de 2020.

```{r}
acessoInformacao <- read_delim("D:/Downloads/pedidosinformacao20202.csv", 
                                  delim = ";", escape_double = FALSE, trim_ws = TRUE) %>%
  as.data.frame(acessoInformacao)
```

#### Depois de baixada a base, iremos realizar os primeiros comandos de visualização:

```{r}
is.data.frame(acessoInformacao)

typeof(acessoInformacao)

class(acessoInformacao) 

str(acessoInformacao)

length(acessoInformacao)

acessoInformacao[1:30,'situacao_pedido']

```

#### Após isso, realizamos amostragens sem e com reposição usando função sample e tornamos uma variável dummy, acrescentando-a à base de dados:

```{r}
acessoInformacao$situacao_pedido_dummy <- ifelse(acessoInformacao$situacao_pedido == 'Respondido', 1, 0)
```

#### Agora, realizaremos a centralização com base na variável "situacao_pedido_dummy":

```{r}
Centralizando <- function(x) {
  x <- x - mean(x)
  return(x)
}

Centralizando(acessoInformacao$situacao_pedido_dummy)

Centralizando <- function(x) {
  x <- x - mean(x)
}

Centralizando(acessoInformacao$situacao_pedido_dummy)

Teste_central <- Centralizando(acessoInformacao$situacao_pedido_dummy
                             )


```

#### Selecionando as variáveis de interesse:

```{r} 

acessoInformacao <- acessoInformacao %>%
  select(c(3,4,5,6,7,10:13,26:29,31,37), )

```

#### Descobrindo o número de dias entre a solicitação e a resposta:

```{r} 
acessoInformacao <- acessoInformacao %>%
  mutate(dias = difftime(data_resposta, data_pedido, units = "days"))

```

#### Vendo se existe diferença entre o órgão solicitado e o órgão que respondeu:

```{r} 
acessoInformacao <- acessoInformacao %>%
  mutate(comparison = if_else(
    as.character(orgao_solicitacao) == as.character(orgao_resposta), "igual", "diferente"
  ))


```

#### Regressão entre órgãos e resposta obtida:

```{r} 
regressaoDummy <- lm(situacao_pedido_dummy ~ orgao_resposta, acessoInformacao)
```
#### Apresentando o sumário da regressão:

```{r} 
summary(regressaoDummy)
```

#### Calculando qual foi a resposta mais frequente 

```{r} 
table(acessoInformacao$situacao_resposta)
```
#### Calculando quantas solicitações foram respondidas 

```{r} 
table(acessoInformacao$situacao_pedido)
```

#### Calculando o tempo médio de resposta da Secretaria de Saúde 

```{r}
secretariaSaude <- acessoInformacao[acessoInformacao$orgao_resposta == "SECRETARIA DE SAÚDE", ]

secretariaSaude$dias = c(30, 18, 13, 32, 18, 5, 33, 12, 7, 0 , 31, 3, 2, 2, 2, 2, 2, 2, 2, 31, 1, 34, 31, 31, 30, 106, 1, 6, 32, 32, 0, 20, 29, 5, 33, 30, 0, 30, 32, 53, 30, 31, 30, 55, 38, 31, 31, 22, 21, 20, 28, 2, 20, 14, 22, 1, 32, 42, 44, 1, 5, 2, 29, 30, 14, 33, 28, 25, 33, 21, 30, 8, 31, 49, 19, 10, 87, 1, 30, 32, 5, 21, 51, 51, 1, 31, 31, 31, 1, 1, 30, 21, 43, 59, 28, 15, 14, 31, 7, 8, 30, 20, 34, 19, 13, 28, 169, 15, 110, 34, 35, 28, 30, 28, 23, 21, 38, 140, 34, 34, 33, 14, 14, 33, 14, 14, 33, 13, 13, 12, 35, 32, 32, 149, 8, 35, 145, 30, 76, 29, 7, 21, 17, 17, 36, 113, 120, 12, 9, 34, 34, 34, 33, 47, 33, 47, 45, 45, 45, 35, 34, 2, 33, 32, 2, 35, 32, 28, 27, 33, 30, 12, 21, 35, 14, 13, 12, 8, 9, 8, 83, 50, 50, 43, 4, 43, 56, 56, 38, 43, 41)

mean(secretariaSaude$dias)

```

#### Calculando o tempo médio de resposta da Secretaria de Mobilidade e Controle Urbano:

```{r}

secretariaMobilidade <- acessoInformacao[acessoInformacao$orgao_resposta == "SECRETARIA DE MOBILIDADE E CONTROLE URBANO",]

secretariaMobilidade$dias = c(13, 1, 1, 6, 3, 19, 21, 7, 1, 2, 25, 22, 13, 21, 19, 30, 3, 4, 22, 29, 2, 1, 31, 7, 17, 14, 17, 33, 5, 8, 1, 6, 1, 1, 26, 19, 13, 5)

mean(secretariaMobilidade$dias)

```

#### Calculando o tempo médio de resposta da Secretaria de Finanças:

```{r}

secretariaFinanças <- acessoInformacao[acessoInformacao$orgao_resposta == "SECRETARIA DE FINANÇAS",]

secretariaFinanças$dias = c(1, 21, 30, 44, 18, 27, 3, 33, 3, 156, 96, 2, 108, 0, 1, 28, 97, 12, 11, 31, 1, 1, 73, 13, 0, 0, 63, 22, 0, 30, 51, 2, 1, 1, 5, 11, 11, 4, 12, 1, 8, 14, 20, 1, 4, 3, 5, 1, 21, 0, 0, 0, 19, 0, 29, 4, 10, 30, 1, 0, 0, 17, 1, 21, 34, 3, 32, 10, 0, 38, 1, 33, 1, 1, 1, 29, 42)

mean(secretariaFinanças$dias)

```

#### Calculando o tempo médio de resposta da Secretaria de Administração e Gestão de Pessoas:

```{r}

secretariaAdm <- acessoInformacao[acessoInformacao$orgao_resposta == "SECRETARIA DE ADMINISTRAÇÃO E GESTÃO DE PESSOAS",]

secretariaAdm$dias = c(18, 23, 11, 5, 15, 14, 13, 1, 20, 1, 1, 1, 1, 13, 1, 1, 22, 2, 7, 20, 23, 24, 23, 0, 20, 25, 1, 9, 1, 0, 0, 5, 4, 4, 0, 0, 3, 1, 0, 20, 22, 6, 1, 6, 56, 18, 1, 14, 14, 20, 20, 6, 20, 2, 5, 39, 30, 7, 26, 1, 15, 21, 29, 29, 2, 33, 6, 13, 6, 18, 3)

mean(secretariaAdm$dias)

```

#### Calculando o tempo médio de resposta da Secretaria de Educação:

```{r}

secretariaEdu <- acessoInformacao[acessoInformacao$orgao_resposta == "SECRETARIA DE EDUCAÇÃO",]

secretariaEdu$dias = c(0, 0, 0, 0, 0, 35, 29, 47, 2, 22, 11, 3, 13, 7, 6, 2, 34, 4, 13, 31, 1, 31, 38, 38, 20, 28, 1, 30, 31, 8, 25, 25, 1, 7, 10, 1, 21, 26, 3, 19, 9, 9, 22, 5, 0, 12, 34, 35, 10, 10, 34, 8, 2, 2, 35, 27)

mean(secretariaEdu$dias)

```


#### Calculando o tempo médio de resposta da Secretaria de Habilitação:

```{r}

secretariaHab <- acessoInformacao[acessoInformacao$orgao_resposta == "SECRETARIA DE HABITAÇÃO",]

secretariaHab$dias = c(7, 0, 24, 0, 24, 21, 9, 20)

mean(secretariaHab$dias)

```
#### Calculando o tempo médio de resposta da Secretaria de Saneamento:

```{r}

secretariaSan <- acessoInformacao[acessoInformacao$orgao_resposta == "SECRETARIA DE SANEAMENTO",]

secretariaSan$dias = c(8, 3, 3, 5, 12)

mean(secretariaSan$dias)


```
#### Calculando o tempo médio de resposta da Secretaria de Turismo e Lazer:

```{r}

secretariaTur <- acessoInformacao[acessoInformacao$orgao_resposta == "SECRETARIA DE TURISMO E LAZER",]

secretariaTur$dias = c(7, 0, 0, 20, 5, 1, 1, 33, 33, 33, 33, 14, 7, 2, 22, 16, 16, 12, 39, 39)

mean(secretariaTur$dias)

```

#### Calculando o tempo médio de resposta da Secretaria de Governo e Participação Social:

```{r}

secretariaGov <- acessoInformacao[acessoInformacao$orgao_resposta == "SECRETARIA DE GOVERNO E PARTICIPAÇÃO SOCIAL",]

secretariaGov$dias = c(8, 32, 28, 3, 20, 9, 14, 9, 9, 16, 13, 0, 0, 13, 2, 7, 3, 43)

mean(secretariaGov$dias)


```

#### Calculando o tempo médio de resposta da Secretaria de Meio Ambiente e Sustentabilidade:

```{r}

secretariaMA <- acessoInformacao[acessoInformacao$orgao_resposta == "SECRETARIA DE MEIO AMBIENTE E SUSTENTABILIDADE",]

secretariaMA$dias = c(0, 56, 6, 20, 9, 20, 15, 8, 8, 6, 11)

mean(secretariaMA$dias)


```

#### Calculando o tempo médio de resposta da Secretaria de Cultura:

```{r}

secretariaCul <- acessoInformacao[acessoInformacao$orgao_resposta == "SECRETARIA DE CULTURA",]

secretariaCul$dias = c(30, 23, 32, 21, 33, 32, 31, 14)

mean(secretariaCul$dias)


```

#### Calculando o tempo médio de resposta da Secretaria de Planejamento e Gestão:

```{r}

secretariaPlan <- acessoInformacao[acessoInformacao$orgao_resposta == "SECRETARIA DE PLANEJAMENTO E GESTÃO",]

secretariaPlan$dias = c(17, 31, 44, 12, 14, 19, 19, 19, 19, 19)

mean(secretariaPlan$dias)


```

#### Calculando o tempo médio de resposta da Secretaria de Desenvolvimento Social, Juventude, Política sobre Droga e Direitos Humanos:

```{r}
 
secretariaDS <- acessoInformacao[acessoInformacao$orgao_resposta == "SEC. DE DESENV. SOCIAL, JUVENTUDE, POLÍT. SOBRE DROGA E DIR. HUMANOS",]

secretariaDS$dias = c(1, 21, 2, 30, 13, 1, 20, 26, 14, 7, 6, 1, 22, 22)

mean(secretariaDS$dias)

```

#### Calculando o tempo médio de resposta da Secretaria de Infraestrutura:
```{r}

secretariaInfra <- acessoInformacao[acessoInformacao$orgao_resposta == "SECRETARIA DE INFRAESTRUTURA",]

secretariaInfra$dias = c(21, 10, 1, 5, 8, 19)

mean(secretariaInfra$dias)


```

#### Calculando o tempo médio de resposta da Secretaria de Desenvolvimento Econômico, Ciência, Tecnologia e Inovação:

```{r}

secretariaDesenv <- acessoInformacao[acessoInformacao$orgao_resposta == "SECRETARIA DE DESENV. ECONÔMICO, CIÊNCIA, TECNOLOGIA E INOVAÇÃO",]

secretariaDesenv$dias = c(18, 20, 20, 14, 6, 6, 6, 15)

mean(secretariaDesenv$dias)

```
#### Calculando o tempo médio de resposta da Secretaria de Planejamento Urbano:

```{r}
secretariaPlanUrba <- acessoInformacao[acessoInformacao$orgao_resposta == "SECRETARIA DE PLANEJAMENTO URBANO",]

secretariaPlanUrba$dias = c(12, 21, 0, 7, 14, 14, 20, 23, 7)

mean(secretariaPlanUrba$dias)


```
#### Calculando o tempo médio de resposta da Secretaria da Mulher:

```{r}

secretariaMul <- acessoInformacao[acessoInformacao$orgao_resposta == "SECRETARIA MULHER",]

secretariaMul$dias = c(6, 20, 1)

mean(secretariaMul$dias)

```

#### Calculando o tempo médio de resposta da Secretaria de Segurança Cidadã:

```{r}


secretariaSegC <- acessoInformacao[acessoInformacao$orgao_resposta == "SECRETARIA DE SEGURANÇA CIDADÃ",]

secretariaSegC$dias = c(7, 8, 4, 6)

mean(secretariaSegC$dias)


```

#### Calculando o tempo médio de resposta da Secretaria de Trabalho, Qualificação e Empreendedorismo:

```{r}

secretariaTrab <- acessoInformacao[acessoInformacao$orgao_resposta == "SECRETARIA DE TRABALHO, QUALIFICAÇÃO E EMPREENDEDORISMO",]

secretariaTrab$dias = c(24, 26, 18, 4)

mean(secretariaTrab$dias)


```

#### Regressão com validação cruzada

####  Carrega as bibliotecas:
```{r}
pacman::p_load(ade4, car, caret, corrplot, data.table, dplyr, e1071, forcats, funModeling, ggplot2, mlbench, mltools, randomForest, rattle, tidyverse, lubridate)

```

####  Base de dados:

```{r}
acessoInformacaoReg <- read_delim("D:/Downloads/pedidosinformacao20202.csv", 
                                  delim = ";", escape_double = FALSE, trim_ws = TRUE)

```

####  selecionando colunas relevantes

```{r}
acessoInformacaoReg <- acessoInformacaoReg %>%
  select(c(3,4,5,6,7,10:12,26:29,31), )

```
####  transformando variável cidade:

```{r}
acessoInformacaoReg$cidade_solicitante <- ifelse(acessoInformacaoReg$cidade_solicitante == 'Recife', 'Recife', "Outra")

```
####  transformando variável órgãos:

```{r}
acessoInformacaoReg$orgao_solicitacao <- ifelse(acessoInformacaoReg$orgao_solicitacao == 'SECRETARIA DE SAÚDE', 'SECRETARIA DE SAÚDE', "OUTRA SECRETARIA")

```

####  calculando o número de dias:

```{r}
acessoInformacaoReg <- acessoInformacaoReg %>%
  mutate(dias = difftime(data_resposta, data_pedido, units = "days"))

acessoInformacaoReg$dias <- as.numeric(acessoInformacaoReg$dias)

```

####  Verificar se as colunas são diferentes:

```{r}
acessoInformacaoReg <- acessoInformacaoReg %>%
  mutate(comparison = if_else(
    as.character(orgao_solicitacao) == as.character(orgao_resposta), "igual", "diferente"
  ))

```

####  Filtrando outliers:
```{r}
acessoInformacaoReg <- acessoInformacaoReg[c(1:803, 806:824), ]

```

####  Discretizando:
```{r}
table(acessoInformacaoReg$escolaridade_solicitante)
acessoInformacao_1 <- acm.disjonctif(as.data.frame(acessoInformacaoReg$orgao_solicitacao))
names(acessoInformacao_1) <- c('OUTRA.SECRETARIA', 'SECRETARIA.DE.SAUDE')

acessoInformacao_2 <- acm.disjonctif(as.data.frame(acessoInformacaoReg$informacoes_pessoais))
names(acessoInformacao_2) <- c('COM.INFO.PESSOAL', 'SEM.INFO.PESSOAL')

acessoInformacao_3 <- acm.disjonctif(as.data.frame(acessoInformacaoReg$situacao_pedido))
names(acessoInformacao_3) <- c('INDEFERIDO', 'RESPONDIDO')

acessoInformacao_4 <- acm.disjonctif(as.data.frame(acessoInformacaoReg$motivo_pedido))
names(acessoInformacao_4) <- c('ESTUDO', 'MOTIVO.NAO.INFORMADO', 'OUTROS.MOTIVOS', 'PESQUISA')

acessoInformacao_5 <- acm.disjonctif(as.data.frame(acessoInformacaoReg$sexo_solicitante))
names(acessoInformacao_5) <- c('FEMININO', 'MASCULINO')

acessoInformacao_6 <- acm.disjonctif(as.data.frame(acessoInformacaoReg$escolaridade_solicitante))
names(acessoInformacao_6) <- c('ENSINO.FUNDAMENTAL', 'ENSINO.MEDIO', 'ENSINO.SUPERIOR', 'MESTRADO.DOUTORADO', 'NAO.INFORMADO', 'OUTRA.ESCOLARIDADE', 'POS.GRADUACAO', 'SEM.INSTRUCAO.FORMAL')

acessoInformacao_7 <- acm.disjonctif(as.data.frame(acessoInformacaoReg$cidade_solicitante))
names(acessoInformacao_7) <- c('OUTRA', 'RECIFE')

acessoInformacao_8 <- acm.disjonctif(as.data.frame(acessoInformacaoReg$profissao_solicitante))
names(acessoInformacao_8) <- c('EMPREGADO.SETOR.PRIVADO', 'EMPRESARIO.EMPREENDEDOR', 'ESTUDANTE', 'JORNALISTA', 'MEMBRO.DE.ONG.INTERNACIONAL', 'MEMBRO.DE.ONG.NACIONAL', 'PROFISSAO.NAO.INFORMADA', 'OUTRA.PROFISSAO', 'PESQUISADOR', 'PROFESSOR', 'PROFISSIONAL.AUTONOMO', 'PROFISSIONAL.LIBERAL', 'SERVIDOR.PUBLICO.ESTADUAL', 'SERVIDOR.PUBLICO.FEDERAL', 'SERVIDOR.PUBLICO.MUNICIPAL')

acessoInformacaoReg <- cbind(acessoInformacaoReg, acessoInformacao_1)
acessoInformacaoReg <- cbind(acessoInformacaoReg, acessoInformacao_2)
acessoInformacaoReg <- cbind(acessoInformacaoReg, acessoInformacao_3)
acessoInformacaoReg <- cbind(acessoInformacaoReg, acessoInformacao_4)
acessoInformacaoReg <- cbind(acessoInformacaoReg, acessoInformacao_5)
acessoInformacaoReg <- cbind(acessoInformacaoReg, acessoInformacao_6)
acessoInformacaoReg <- cbind(acessoInformacaoReg, acessoInformacao_7)
acessoInformacaoReg <- cbind(acessoInformacaoReg, acessoInformacao_8)

```

####  set seed:

```{r}
set.seed(123)

```
#### Treino e Teste: Pré-processamento:

```{r}
particaoInfo = createDataPartition(acessoInformacaoReg$dias, p=.7, list = F) # cria a partição 70-30
treinoInfo = acessoInformacaoReg[particaoInfo, ] # treino
testeInfo = acessoInformacaoReg[-particaoInfo, ] # - treino = teste

```

#### Validação Cruzada: Pré-processamento:
####  Controle de treinamento
```{r}
train.control <- trainControl(method = "cv", number = 10, verboseIter = T) # controle de treino
```

####  Regressão Linear:
```{r}
INFO_LM <- train(dias ~ ENSINO.FUNDAMENTAL + ENSINO.MEDIO + ENSINO.SUPERIOR +  MESTRADO.DOUTORADO + NAO.INFORMADO + OUTRA.ESCOLARIDADE + POS.GRADUACAO + SEM.INSTRUCAO.FORMAL + COM.INFO.PESSOAL + SEM.INFO.PESSOAL + ESTUDO + MOTIVO.NAO.INFORMADO + OUTROS.MOTIVOS + PESQUISA + EMPREGADO.SETOR.PRIVADO + EMPRESARIO.EMPREENDEDOR + ESTUDANTE + JORNALISTA + MEMBRO.DE.ONG.INTERNACIONAL + MEMBRO.DE.ONG.NACIONAL + PROFISSAO.NAO.INFORMADA + OUTRA.PROFISSAO + PESQUISADOR + PROFESSOR + PROFISSIONAL.AUTONOMO + PROFISSIONAL.LIBERAL + SERVIDOR.PUBLICO.ESTADUAL + SERVIDOR.PUBLICO.FEDERAL + SERVIDOR.PUBLICO.MUNICIPAL + OUTRA.SECRETARIA + SECRETARIA.DE.SAUDE + INDEFERIDO + RESPONDIDO + FEMININO + MASCULINO, data = treinoInfo, method = "lm", trControl = train.control)
summary(INFO_LM) # sumário do modelo linear
plot(varImp(INFO_LM))

```

####  Árvore de Decisão
```{r}
INFO_RPART <- train(dias ~ ENSINO.FUNDAMENTAL + ENSINO.MEDIO + ENSINO.SUPERIOR +  MESTRADO.DOUTORADO + NAO.INFORMADO + OUTRA.ESCOLARIDADE + POS.GRADUACAO + SEM.INSTRUCAO.FORMAL + COM.INFO.PESSOAL + SEM.INFO.PESSOAL + ESTUDO + MOTIVO.NAO.INFORMADO + OUTROS.MOTIVOS + PESQUISA + EMPREGADO.SETOR.PRIVADO + EMPRESARIO.EMPREENDEDOR + ESTUDANTE + JORNALISTA + MEMBRO.DE.ONG.INTERNACIONAL + MEMBRO.DE.ONG.NACIONAL + PROFISSAO.NAO.INFORMADA + OUTRA.PROFISSAO + PESQUISADOR + PROFESSOR + PROFISSIONAL.AUTONOMO + PROFISSIONAL.LIBERAL + SERVIDOR.PUBLICO.ESTADUAL + SERVIDOR.PUBLICO.FEDERAL + SERVIDOR.PUBLICO.MUNICIPAL + OUTRA.SECRETARIA + SECRETARIA.DE.SAUDE + INDEFERIDO + RESPONDIDO + FEMININO + MASCULINO, data = treinoInfo, method = "rpart", trControl = train.control)

summary(INFO_RPART)
fancyRpartPlot(INFO_RPART$finalModel) # desenho da árvore
plot(varImp(INFO_RPART)) # importância das variáveis

```

####  Bagging com Floresta Aleatória:
```{r}
INFO_RF <- train(dias ~ ENSINO.FUNDAMENTAL + ENSINO.MEDIO + ENSINO.SUPERIOR +  MESTRADO.DOUTORADO + NAO.INFORMADO + OUTRA.ESCOLARIDADE + POS.GRADUACAO + SEM.INSTRUCAO.FORMAL + COM.INFO.PESSOAL + SEM.INFO.PESSOAL + ESTUDO + MOTIVO.NAO.INFORMADO + OUTROS.MOTIVOS + PESQUISA + EMPREGADO.SETOR.PRIVADO + EMPRESARIO.EMPREENDEDOR + ESTUDANTE + JORNALISTA + MEMBRO.DE.ONG.INTERNACIONAL + MEMBRO.DE.ONG.NACIONAL + PROFISSAO.NAO.INFORMADA + OUTRA.PROFISSAO + PESQUISADOR + PROFESSOR + PROFISSIONAL.AUTONOMO + PROFISSIONAL.LIBERAL + SERVIDOR.PUBLICO.ESTADUAL + SERVIDOR.PUBLICO.FEDERAL + SERVIDOR.PUBLICO.MUNICIPAL + OUTRA.SECRETARIA + SECRETARIA.DE.SAUDE + INDEFERIDO + RESPONDIDO + FEMININO + MASCULINO, data = treinoInfo, method = "cforest", trControl = train.control)

plot(INFO_RF) # evolução do modelo
plot(varImp(INFO_RF)) # plot de importância

```

####  Boosting com Boosted Generalized Linear Model
```{r}
INFO_ADA <- train(dias ~ ENSINO.FUNDAMENTAL + ENSINO.MEDIO + ENSINO.SUPERIOR +  MESTRADO.DOUTORADO + NAO.INFORMADO + OUTRA.ESCOLARIDADE + POS.GRADUACAO + SEM.INSTRUCAO.FORMAL + COM.INFO.PESSOAL + SEM.INFO.PESSOAL + ESTUDO + MOTIVO.NAO.INFORMADO + OUTROS.MOTIVOS + PESQUISA + EMPREGADO.SETOR.PRIVADO + EMPRESARIO.EMPREENDEDOR + ESTUDANTE + JORNALISTA + MEMBRO.DE.ONG.INTERNACIONAL + MEMBRO.DE.ONG.NACIONAL + PROFISSAO.NAO.INFORMADA + OUTRA.PROFISSAO + PESQUISADOR + PROFESSOR + PROFISSIONAL.AUTONOMO + PROFISSIONAL.LIBERAL + SERVIDOR.PUBLICO.ESTADUAL + SERVIDOR.PUBLICO.FEDERAL + SERVIDOR.PUBLICO.MUNICIPAL + OUTRA.SECRETARIA + SECRETARIA.DE.SAUDE + INDEFERIDO + RESPONDIDO + FEMININO + MASCULINO, data = treinoInfo, method = "glmboost", trControl = train.control)

```

#### Evolução do modelo:

```{r}
plot(INFO_ADA) 

```
#### Modelo:

```{r}
print(INFO_ADA) 

```

#### Sumário:

```{r}
summary(INFO_ADA) 
```

#### Melhor Modelo:

```{r}
melhor_modelo <- resamples(list(LM = INFO_LM, RPART = INFO_RPART, RF = INFO_RF, ADABOOST = INFO_ADA))
melhor_modelo

summary(melhor_modelo)

predVals <- extractPrediction(list(INFO_RF), testX = testeInfo[, c(16:52)], testY = testeInfo$dias) 

plotObsVsPred(predVals)
```

#### O código desta atividade utilizou pelo menos metade dos tópicos abarcados na disciplina em sua execução, dentre eles: 1) Tipos de Objetos; 2) Operadores Lógicos; 3) Amostragem; 4) Estruturas de Controle; e 5) Funções.